Dwi Riski **Darmawan**

drzkdrmwn@gmail.com | +62895423354200 | Sleman

ABOUT ME

Saya adalah mahasiswa aktif semester 4 di Universitas Sarjanawiyata Tamansiswa Yogyakarta, Program Studi Pendidikan Bahasa Inggris. Memiliki pengalaman kurang lebih 3 tahun dalam bidang Admin, Design Grafis dan Editing. Saya juga mempunyai keunggulan lain di bidang komunikasi. Sebagai pekerja kreatif, saya mampu untuk selalu melihat segala sesuatu dari sudut pandang kreatif.

EDUCATION

Universitas Sarjanawiyata Tamansiswa

| English Language Education

Aug 2022 - Present

SKILLS

- Adobe Illustrator
- Canva Design
- Adobe Premiere Pro
- Adobe Photoshop

SOCIAL NETWORK

instagram.com/dzkd r

EXPERIENCE

PT Affarel Inovasindo Pratama | Graphics Designer | Sep 2017 - Oct 2020

- Mengembangkan aset visual untuk mendukung kampanye pem asaran.
- Membuat desain yang komunikatif dan mudah dipahami dari ta mpilan visualnya.
- Mengikuti perkembangan zaman agar inovasi desain yang dicip takan sesuai dengan kebutuhan zaman.
- Merancang overlay grafis untuk postingan media sosial
- Memformalkan tata letak iklan cetak
- Membuat logo perusahaan
- Memperbaiki foto untuk media display elektronik (digital signag e)

PT Affarel inovasindo Pratama | Videographer Video Editor | Sep 2017 - Oct 2020

- Bertanggung Jawab Merekam Video Menggunakan Kamera Pr ofesional Atau Handphone.
- Menyunting atau mengumpulkan video yang sudah diambil ma upun direkam.
- Bertanggung Jawab Meng-edit Video Menggunakan Software Editing Profesional Seperti Adobe Premiere pro, Sony Vegas At au Capcut Pro.
- Memilih gambar-gambar yang dibutuhkan, memberikan efek da n manipulasi grafik lainnya untuk meningkatkan tampilan video agar lebih menarik dan terhindar dari gambar-gambar yang me ngganggu jalannya cerita.
- Membuat informasi teks atau keterangan lain yang berhubunga n sama materi video.



Video Editor / Graphic Designer

Skill **Expertise**

I have great skills expertise in editing software whether on windows or mac.



Video Editor / Graphic Designer

Latest **Graphic Projects**





about me

name is Dwi Riski Darmawan, I am an active student at UST Yogyakarta. I already have some experience the field of Graphic Designer with more than one year of working experience. As creative worker has enabled me to always see



Video Editor / Graphic Designer

Latest **Graphic Projects**



Video Editor / Graphic Designer

Latest **Graphic Projects**

